臺灣高雄地方法院刑事判決　　　　　　　 96年度訴字第387號
公　訴　人　臺灣高雄地方法院檢察署檢察官
被　　　告　甲○○
　　　　　　　　　　　2
　　　　　　　　　　（
指定辯護人　本院公設辯護人乙○○
上列被告因強盜等案件，經檢察官提起公訴（95年度偵字第3156
4 號、96年度偵字第1000號），本院判決如下：
    主  文
甲○○因竊盜、強盜等柒罪，累犯，各處如附表所載之刑，扣案
如附表編號2 至7 「沒收欄」所示之物，各沒收之。應執行有期
徒刑貳拾伍年，扣案之黑色外套壹件、白底橫條紋上衣壹件、紅
色鴨舌帽壹頂、短刀壹把，均沒收。
    事  實
一、甲○○前於民國90年間，因懲治盜匪條例案件，經臺灣臺南
    地方法院以90年度少訴字第12號判處有期徒刑4 年10月確定
    ，於94年10月21日假釋期滿視為執行完畢。詎不知警惕，除
    於附表編號1 所示時間、地點，意圖為自己不法之所有，以
    附表編號1 所示犯罪手段，徒手竊取李長正所有懸掛在車牌
    號碼VQ-7699 號自用小客車（現為丁○○所使用，引擎號碼
    ：YLN321STD14171）上之車牌2 面，得手後離去，並將竊得
    上開車牌懸掛於其所有自用小客車上外（原車牌號碼3H-204
    8 號，下稱系爭車輛）。復意圖為自己不法之所有，攜帶客
    觀上足以威脅人之生命、身體、安全，可資認定為兇器使用
    之短刀1 把（非管制刀械），先後於附表編號2 至7 所示之
    時間、地點，以附表編號2 至7 所示之強盜、脅迫等行為方
    式，致使如附表編號2 至7 所示之被害人不能抗拒，而強盜
    取得附表編號2 至7 「取得財物」欄所示財物，得手後離去
    現場。嗣於95年11月28日下午5 時許，甲○○將上開懸掛VQ
    -7679 號自用小客車，停放在高雄縣鳳山市○○路與北榮街
    時，為警循線查獲如附表編號1 、6 所示之犯行，並在該自
    用小客車內、高雄縣鳳山市○○街43號頂樓加蓋房間內，各
    扣得甲○○所有供犯強盜最所用之白色橫條紋上衣1 件、紅
    色鴨舌帽1 頂、短刀1 把、黑色風衣1 件等物。又甲○○於
    接受警察調查期間，在偵查機關未發覺其犯有如附表編號2
    、3 、4 、5 、7 所示犯行前，主動坦承另犯如附表編號2
    、3 、4 、5 、7 所示犯行，而願接受裁判。
二、案經案經高雄縣政府警察局鳳山分局、林園分局報告高雄地
    方法院檢察署檢察官偵查起訴。
    理  由
一、本判決所引用之證據資料（詳後引證據），其中傳聞證據部
    分，縱無刑事訴訟法第159 條之1 至第159 條之4 或其他規
    定之傳聞證據例外情形，亦因被告及檢察官或同意可作為證
    據使用，或未聲明異議，依刑事訴訟法第159 條之5 第1 項
    、第2 項之規定，本院審酌該證據作成之情況，認為適當，
    應得為證據。
二、上開犯罪事實，業據被告甲○○於本院審理中坦承不諱（參
    本院卷第14、31、77頁）；核與證人即如附表所示之被害人
    丁○○、己○○、庚○○、癸○○、辛○○、戊○○、壬○○等人於警詢中所述情節相符（見高雄縣政府警察局林園分
    局警卷第5 至9 頁；高雄縣政府警察局鳳山分局警卷第16至
    17、22至25、；95年度偵字第3156號偵查卷第40至51、56至
    59頁），並有扣押物品目錄表、車籍資料作業詳細畫面、現
    場監視翻拍照片、犯案地點及扣押物現場照片刑事案件證物
    採驗紀錄表、內政部警政署刑事警察局鑑驗書（見高雄縣政
    府警察局林園分局警卷15至26；高雄縣政府警察局鳳山分局
    警卷第35至40、45、50至52、55至76頁；上開偵查卷第155
    至161 頁）附卷可參。從而，因被告自白均核與事實相符，
    是本件事證明確，被告竊盜、加重強盜等犯行，均堪認定。
三、被告竊取如附表編號1 所示車牌，核其所為，係犯刑法第32
    0 條第1 項之竊盜罪。又扣案短刀1 把，外觀質地堅硬、尖
    銳，客觀上足對人之生命、身體、安全構成威脅，可資認定
    為兇器，被告攜帶該短刀犯如附表編號2 至7 所示強盜犯行
    ，核其所為，均係犯刑法第330 條第1 項之加重強盜罪。被
    告所犯如附表所示7 罪間，時地有異，犯意各別，被害人亦
    不同，應予分論併罰。甲○○前於90年間，因懲治盜匪條例
    案件，經臺灣臺南地方法院以90年度少訴字第12號判處有期
    徒刑4 年10月確定，於94年10月21日假釋期滿視為執行完畢
    之事實，有臺灣高等法院被告前案紀錄表在卷可按。被告於
    上述有期徒刑執行完畢後3 年內（因被告前案係少年犯），
    故意再犯本件有期徒刑以上之各罪，均為累犯，應各依刑法
    第47條第1 項之規定，加重其刑。被告於如附表編號2 、3
    、4 、5 、7 所示加重強盜犯行未經偵查機關發覺前，主動
    向高雄縣政府警察局鳳山分局承辦員警坦承亦犯有如附表編
    號2 、3 、4 、5 、7 所示加重強盜犯行，而願接受裁判，
    業據高雄縣政府警察局鳳山分局承辦偵查佐葛孚仲於本院審
    理中證述明確（參本院卷第78至80頁），堪認符合自首要件
    ，爰就如附表編號2 、3 、4 、5 、7 所示加重強盜犯行，
    依刑法第62條前段之規定，減輕其刑，並依同法第71條規定
    ，均先加後減之。爰審酌被告正值青壯，不思循正當途徑賺
    取財物，竟任意竊取他人物品，且復犯有加重強盜犯行6件
    ，被告所為不僅造成被害人財產損害，亦危及被害人人身安
    全，危害社會治安甚鉅；惟考量被告犯後坦承犯行，態度良
    好，且主動供出如附表編號2 、3 、4 、5 、7 所示加重強
    盜犯行，應有悔意等一切情狀，量處如主文所示之刑。至扣
    案之短刀1 把、白色橫條紋上衣1 件、黑色外套1 件、紅色
    鴨舌帽1 頂等物，為被告所有，分別供犯本件如附表編號2
    至7 所示加重強盜犯行所用（各次加重強盜所用之物，詳如
    附表各該編號沒收欄所載），業據被告供承在卷（參本院卷
    第31頁），是應均依刑法第38條第1 項第2 款之規定，宣告
    沒收之。至被告供犯本強盜罪所用之口罩、白色鴨舌帽及白
    色麻質手套部分，雖未扣案，且亦無證據證明業已滅失，但
    為免日後執行困難，爰不併予宣告沒收。
據上論斷，應依刑事訴訟法第299 條第1 項前段，刑法第320 條
第1 項、第330 條第1 項、第38條第1 項第2 款、第47條第1 項
、第51條第5 款、第62條前段，刑法施行法第1 條之1 ，判決如
主文。
本案經檢察官丙○○到庭執行職務。
中　　華　　民　　國　　96　　年　　6 　　月　　29　　日
                  刑事第十三庭  審判長法　官   方百正
                                      法  官   方錦源
                                      法  官   戴韻玲
以上正本證明與原本無異。
如不服本判決，應於判決送達後10日內，向本院提出上訴狀。
中　　華　　民　　國　　96　　年　　6 　　月　　29　　日
                                      書記官   李春慧
附錄條文：
刑法第320條
意圖為自己或第三人不法之所有，而竊取他人之動產者，為竊盜
罪，處5 年以下有期徒刑、拘役或5 百元以下罰金。
意圖為自己或第三人不法之利益，而竊佔他人之不動產者，依前
項之規定處斷。
前二項之未遂犯罰之。
刑法第321條
犯竊盜罪而有左列情形之一者，處6月以上、5年以下有期徒刑：
一於夜間侵入住宅或有人居住之建築物、船艦或隱匿其內而犯之
者。
二毀越門扇、牆垣或其他安全設備而犯之者。
三  攜帶兇器而犯之者。
四  結夥三人以上而犯之者。
五  乘火災、水災或其他災害之際而犯之者。
六  在車站或埠頭而犯之者。
前項之未遂犯罰之。
刑法第330條
犯強盜罪而有第321條第1項各款情形之一者，處7年以上有期徒
刑。
前項之未遂犯罰之。
附表：
 ┌──┬─────┬────────────┬─────┬──────────────────────┬──┐
 │編號│時間、地點│行為方式                │取得財物  │ 主文                                       │註：│
 │    │          │                        │          ├──────┬─────┬─────────┤加重│
 │    │          │                        │          │罪名（所犯法│宣告刑    │沒收（已經扣案，係│及減│
 │    │          │                        │          │條）        │          │被告所有，供犯罪所│輕事│
 │    │          │                        │          │            │          │用之物）          │由  │
 ├──┼─────┼────────────┼─────┼──────┼─────┼─────────┼──┤
 │    │於95年11月│甲○○徒手竊取李長正所有│號碼VQ-769│竊盜（刑法第│4月       │                  │累犯│
 │ 1  │12日中午12│交丁○○使用之自小客車上│7 號車牌2 │320條第1項）│          │                  │    │
 │    │時許，在台│之號碼VQ-769 7號車牌2 面│面        │            │          │                  │    │
 │    │南縣歸仁鄉│，得手後離去            │          │            │          │                  │    │
 │    │沙崙村2 鄰│                        │          │            │          │                  │    │
 │    │二甲27號  │                        │          │            │          │                  │    │
 ├──┼─────┼────────────┼─────┼──────┼─────┼─────────┼──┤
 │ 2  │於95年11月│甲○○身穿黑色外套、頭戴│5,000元   │攜帶兇器強盜│3年8月    │黑色外套1件       │累犯│
 │    │7 日上午10│白色鴨舌帽、配戴深色口罩│          │罪（刑法第  │          │短刀1把           │自首│
 │    │時50分許，│及白色麻質手套，手持短刀│          │330條第1項）│          │                  │    │
 │    │在高雄縣大│1 把（非管制刀械）進入左│          │            │          │                  │    │
 │    │寮鄉鳳林三│列商店後，以短刀抵住店員│          │            │          │                  │    │
 │    │路103 號「│己○○脖子，並表示搶劫等│          │            │          │                  │    │
 │    │萊爾富超商│語，以上開強暴、脅迫方式│          │            │          │                  │    │
 │    │」內      │，至使己○○不能抗拒，而│          │            │          │                  │    │
 │    │          │開啟收銀機，由甲○○搜取│          │            │          │                  │    │
 │    │          │其內新台幣（下同）5,000 │          │            │          │                  │    │
 │    │          │元，得手後駕駛系爭車    │          │            │          │                  │    │
 │    │          │輛逃逸                  │          │            │          │                  │    │
 ├──┼─────┼────────────┼─────┼──────┼─────┼─────────┼──┤
 │ 3  │於95年11月│甲○○身穿黑色外套、頭戴│14,000元  │攜帶兇器強盜│3年8月    │黑色外套1件       │累犯│
 │    │8 日上午10│紅色鴨舌帽、配戴口罩、手│          │罪（刑法第  │          │紅色鴨舌帽1頂     │自首│
 │    │時許，在高│持短刀1 把（非管制刀械）│          │330條第1項）│          │短刀1把           │    │
 │    │雄縣鳳山市│，進入左列商店後，以短刀│          │            │          │                  │    │
 │    │國泰路二段│抵住店員庚○○頸部，喝令│          │            │          │                  │    │
 │    │50 巷31 號│庚○○交出財物，以上開強│          │            │          │                  │    │
 │    │「快樂便利│暴、脅迫方式，至使庚○○│          │            │          │                  │    │
 │    │超商」內  │不能抗拒，甲○○即自行在│          │            │          │                  │    │
 │    │          │店內收銀機搜取14 ,000 元│          │            │          │                  │    │
 │    │          │，得手後駕駛系爭車輛逃逸│          │            │          │                  │    │
 ├──┼─────┼────────────┼─────┼──────┼─────┼─────────┼──┤
 │ 4  │於95年11月│甲○○身穿黑色外套、頭戴│1,000元   │攜帶兇器強盜│3年8月    │黑色外套1件       │累犯│
 │    │11日上午11│紅色鴨舌帽、配戴口罩、手│          │罪（刑法第  │          │紅色鴨舌帽1頂     │自首│
 │    │時許，在高│持短刀1 把（非管制刀械）│          │330條第1項）│          │短刀1把           │    │
 │    │雄縣鳳山市│，進入左列商店後，以所持│          │            │          │                  │    │
 │    │國光路51之│短刀抵住店員癸○○頸部，│          │            │          │                  │    │
 │    │1 號「太陽│喝令癸○○交出財物，以上│          │            │          │                  │    │
 │    │便利商店」│開方式強暴、脅迫，至使蔡│          │            │          │                  │    │
 │    │內        │素惠不能抗拒，甲○○即自│          │            │          │                  │    │
 │    │          │行在店內收銀機搜取1,000 │          │            │          │                  │    │
 │    │          │元，得手後駕駛系爭車輛逃│          │            │          │                  │    │
 │    │          │逸                      │          │            │          │                  │    │
 ├──┼─────┼────────────┼─────┼──────┼─────┼─────────┼──┤
 │ 5  │於95年11月│甲○○身穿黑色外套、頭戴│35,000元  │攜帶兇器強盜│3年10月   │黑色外套1件       │累犯│
 │    │13日中午12│紅色鴨舌帽、配戴口罩、手│          │罪（刑法第  │          │紅色鴨舌帽1頂     │自首│
 │    │時許，在高│持短刀1 把（非管制刀械）│          │330條第1項）│          │短刀1把           │    │
 │    │雄縣鳳山市│，進入左列商店後，以短刀│          │            │          │                  │    │
 │    │王生明路15│抵住店員辛○○腰部，喝令│          │            │          │                  │    │
 │    │9 號「界揚│辛○○交出財物，以上開強│          │            │          │                  │    │
 │    │便利超商」│暴、脅迫方式，至使辛○○│          │            │          │                  │    │
 │    │內        │不能抗拒，依甲○○指示開│          │            │          │                  │    │
 │    │          │起店內收銀機，甲○○即自│          │            │          │                  │    │
 │    │          │行在收銀機搜取35,000元，│          │            │          │                  │    │
 │    │          │得手後駕駛系爭車輛逃逸  │          │            │          │                  │    │
 ├──┼─────┼────────────┼─────┼──────┼─────┼─────────┼──┤
 │ 6  │於95年11月│甲○○身穿白底橫條紋上衣│5,300元   │攜帶兇器強盜│7年6月    │白底橫條紋上衣1件 │累犯│
 │    │18日下午4 │、頭戴紅色鴨舌帽、配戴黑│          │罪（刑法第  │          │紅色鴨舌帽1頂     │    │
 │    │時4 分許，│色口罩、手持短刀1 把（非│          │330條第1項）│          │短刀1把           │    │
 │    │在高雄縣鳳│管制刀械），進入左列商店│          │            │          │                  │    │
 │    │山市○○街│後，自店員戊○○背後抵住│          │            │          │                  │    │
 │    │166 號全家│其頸部，喝令戊○○交出財│          │            │          │                  │    │
 │    │便利商店」│物，以上開強暴、脅迫方式│          │            │          │                  │    │
 │    │內        │，至使戊○○不能抗拒，陳│          │            │          │                  │    │
 │    │          │建良即自店內收銀機搜取5,│          │            │          │                  │    │
 │    │          │300 元，得手後駕駛系爭車│          │            │          │                  │    │
 │    │          │輛逃逸                  │          │            │          │                  │    │
 ├──┼─────┼────────────┼─────┼──────┼─────┼─────────┼──┤
 │ 7  │於95年11月│甲○○身穿黑色外套、頭戴│5,000 元  │攜帶兇器強盜│4年       │黑色外套1件       │累犯│
 │    │22日上午10│紅色鴨舌帽、配戴口罩、手│          │罪（刑法第  │          │紅色鴨舌帽1頂     │自首│
 │    │時40分許，│持短刀1 把（非管制刀械）│          │330條第1項）│          │短刀1把           │    │
 │    │在高雄縣鳳│，進入左列商店後，出示短│          │            │          │                  │    │
 │    │山市○○街│刀，接近店員壬○○，並喝│          │            │          │                  │    │
 │    │168 號界揚│令壬○○交出店內財物，以│          │            │          │                  │    │
 │    │便利超商」│上開強暴、脅迫方式，至使│          │            │          │                  │    │
 │    │內        │壬○○不能抗拒，依指示開│          │            │          │                  │    │
 │    │          │啟店內收銀機，甲○○即自│          │            │          │                  │    │
 │    │          │店內收銀機搜取5,000 元，│          │            │          │                  │    │
 │    │          │得手後駕駛系爭車輛逃逸  │          │            │          │                  │    │
 └──┴─────┴────────────┴─────┴──────┴─────┴─────────┴──┘
